臺灣高雄地方法院刑事判決　　　　　　　94年度訴字第2824號
公　訴　人　臺灣高雄地方法院檢察署檢察官
被　　　告　乙○○
　　　　　　　　　　　號
上列被告因毒品危害防制條例案件，經檢察官提起公訴（94年度
毒偵字第4653號），嗣因被告就被訴事實為有罪之陳述，本院並
聽取當事人之意見後，改依簡式審判程序進行，判決如下：
    主  文
乙○○施用第一級毒品，處有期徒刑陸月，如易科罰金，以佰
元折算壹日。扣案之第一級毒品海洛因壹包（淨重零點零陸公克
，空包裝重零點貳公克）沒收銷燬之，注射針筒貳支均沒收。
    事  實
一、乙○○前於民國92年間，因施用毒品案，經本院以92年度毒
    聲字第2443號裁定送觀察勒戒，因無繼續施用毒品傾向，經
    臺灣高雄地方法院檢察署檢察官於92年5 月9 日以92年度毒
    偵字第2452號不起訴處分；再因施用毒品案件，經本院以92
    年度毒聲字第5687號裁定送觀察勒戒，因無繼續施用毒品傾
    向，於92年12月22日出勒戒所，經前開地檢署檢察官於92年
    12月22日以92年度毒偵緝字第786 號不起訴處分確定。詎乙
    ○○仍未戒除毒癮，竟基於施用第一級毒品海洛因之犯意，
    於上開觀察勒戒期滿釋放後之5 年內，於94年5 月11日上午
    10時許，在高雄縣岡山鎮○○○路79號「光華旅社」第102
    號房內，以將海洛因摻入蒸餾水中用針筒注射之方式，施用
    第一級毒品海洛因1 次。嗣於94年5 月11日下午2 時50分許
    ，在上開房間內，為警臨檢，當場扣得第一級毒品海洛因1
    包（淨重0.06公克，空包裝重0.20公克）、供施打海洛因之
    注射針筒2支，且經採集其尿液後送驗而查獲。
二、案經高雄縣政府警察局岡山分局報告臺灣高雄地方法院檢察
    署檢察官偵查起訴。
    理  由
壹、程序方面：
    按本件被告乙○○所犯係死刑、無期徒刑、最輕本刑為3 年
    以上有期徒刑以外之罪，其於準備程序就前揭被訴事實為有
    罪之陳述，經受命法官告知簡式審判程序之旨，並聽取其與
    公訴人之意見後，本院認無不得或不宜改依簡式審判程序進
    行之處，爰依刑事訴訟法第273 條之1 第1 項、第284 條之
    1 ，裁定本件由受命法官獨任進行簡式審判程序，合先敘明
    。
貳、實體方面：
一、訊據被告乙○○對於上揭犯罪事實坦承不諱，本院復審酌：
  (一)查被告前於民國92年間，因施用毒品案，經本院以92年度毒
    聲字第2443號裁定送觀察勒戒，因無繼續施用毒品傾向，經
    臺灣高雄地方法院檢察署檢察官於92年5 月9 日以92年度毒
    偵字第2452號不起訴處分；再因施用毒品案件，經本院以92
    年度毒聲字第5687號裁定送觀察勒戒，因無繼續施用毒品傾
    向，於92年12月22日出勒戒所，經前開地檢署檢察官於92年
    12月22日以92年度毒偵緝字第786 號不起訴處分確定之事實
    ，有本院被告院內索引卡紀錄表、臺灣高等法院被告前案紀
    錄表、臺灣高雄地方法院檢察署刑案資料查註紀錄表各1 份
    在卷可按。是被告於涉本案之前，業曾犯施用毒品，並經觀
    察勒戒期滿釋放甚明。
  (二)次查，經警將被告於上開時地遭查獲時所採集之尿液送驗結
    果，呈嗎啡陽性反應，此有臺灣檢驗科技股份有限公司編號
    KＺ000000000000號濫用藥物尿液檢驗報告、尿液採證檢驗對
    照表各1 紙在卷可稽。又查：
    (1)海洛因施用入人體後水解還原成嗎啡，再循嗎啡之代謝方
      式排出體外，業據行政院衛生署藥物食品檢驗局73藥檢壹
      字第030221號函說明綦詳，且依醫學臨床實驗及根據英國
      藥學會出版Isolation and Indentification of Drugs乙
      書第293 頁載明：海洛因經注射入人體後，在體內迅速水
      解成6Monoacety Imorphine，再緩緩繼續水解成嗎啡，然
      後再循嗎啡之代謝方式排出，同書第431 至432 頁並載有
      ：嗎啡經注射入人體後，約百分之50以上於8 小時內自尿
      中排出，至24小時排出約百分之90，但48小時後仍有微量
      可檢出等語。
    (2)再者，前揭尿液檢驗報告載明係以ＧＣ／ＭＳ（即氣相層
      析質譜儀分析法）方法檢驗，而該方法之原理係檢品經氣
      化後，通過層析管分離純化，再將純化後之成分循序送入
      質譜儀做個別鑑定。因質譜儀所測定之圖譜，在化學上被
      公認具有指紋特性，故可據以完全判定該檢品係為何種化
      合物。職是，台北榮民總醫院即認為「若以氣相層析質譜
      儀（ＧＣ／ＭＳ）作藥物及其代謝產物之定性及定量分析
      ，幾乎不會有偽陽性反應產生」，此經該院83年4 月7日
      以83北總內字第3059號函示明確。
    (3)又於上開時地扣得之海洛因粉末1 包，經送驗結果，係第
      一級毒品海洛因屬實（淨重0.06公克，空包裝重0.20公克
      ），此有法務部調查局調科壹字第220021343 號鑑定通知
      書在卷為佐。
    (4)準此而論，被告之尿液經以氣相層析質譜儀分析法檢驗，
      既係呈嗎啡陽性反應，且扣案物品亦檢驗出海洛因陽性反
      應，顯見被告應有在前揭犯罪時間施用第一級毒品海洛因
      之行為甚明。
  (三)綜上所述，被告前曾犯施用毒品，於觀察勒戒執行完畢後之
    5 年內，再犯本件施用第一級毒品海洛因，事證應屬明確，
    其犯行應堪認定。
二、查海洛因屬毒品危害防制條例第2 條第2 項第1 款所規定之
    第一級毒品，核被告所為，係犯毒品危害防制條例第10條第
    1 項施用第一級毒品罪。被告持有第一級毒品，復進而施用
    ，其持有毒品之低度行為，應為施用第一級毒品之高度行為
    所吸收，不另論罪。
三、本院審酌被告施用毒品，足以戕害其身心，滋生其他犯罪，
    惡化治安，嚴重損及公益，且被告前曾犯施用毒品，經觀察
    勒戒期滿釋放，竟於短期內再為本件施用毒品犯行，顯見其
    不思悔改，自制力亦顯不佳；惟另考量被告於犯後即能坦承
    犯行，而其施用毒品行為於本質上係屬自我戕害行為，反社
    會性之程度應屬較低等一切情狀，酌情量處如主文所示之刑
    ，並諭知易科罰金之折算標準，以資懲儆。又扣案海洛因粉
    末1 包（淨重0.06公克，空包裝重0.20公克）屬第一級毒品
    ，爰依毒品危害防制條例第18條第1 項前段規定，併予宣告
    沒收銷燬之（其包裝因包覆該毒品，其上顯留有該毒品之殘
    渣，衡情自難與之剝離，當應整體視之為毒品，連同該包裝
    併予宣告沒收銷燬之）。至鑑驗耗用之第一級毒品海洛因既
    已滅失，自毋庸宣告沒收銷燬。又扣案之注射針筒2 支，均
    為被告所有，均供施用第一級毒品海洛因所用之物，業據被
    告供明在卷，惟無證據證明係專供施用毒品使用，故非屬毒
    品危害防制條例第18條第1 項前段規定之專供施用毒品之器
    具，另依刑法第38條第1 項第2 款規定，均併予宣告沒收。
據上論斷，應依刑事訴訟法第273條之1第1項、第284條之1、第
299 條第1 項前段，毒品危害防制條例第10條第1項、第18條第1
項前段，刑法第11條、第41條第1 項、第38條第1 項第2 款，罰
金罰鍰提高標準條例第2 條，判決如主文。
本案經檢察官甲○○到庭執行職務。
中　　華　　民　　國　　94　　年　　10　　月　　26　　日
                  刑事第三庭    法　官  郭瓊徽
以上正本證明與原本無異。
如不服本判決，應於收受送達後10日內向本院提出上訴書狀。
中　　華　　民　　國　　94　　年　　10　　月　　27　　日
 　　　　　　　　　　　　       書記官  陳瓊芳
附錄
毒品危害防制條例第10條第1項
    施用第一級毒品者，處6月以上5年以下有期徒刑。
